---
title: 資料輸入輸出
author: 曾聖澧
date: Feb 25, 2019
output:

  html_document:

    toc: true

    toc_depth: 2

    toc_float:

      collapsed: false

      smooth_scroll: false

---
---

# ***簡單內建檔案操作***

* Windows下路徑(path)必須改用 / 或 \\\\ ，
或是直接以檔案總管選取檔案可用 file.choose() 。<br>
dir(path, pattern) 列出 path 下符合pattern 的檔名。dir()則回報目前工作目錄內容。<br>
list.files() 功能同 dir() <br>

* R.home() 回報目前執行的R安裝在哪裡。<br>
getwd() 可查詢目前工作路徑，更改路徑使用 setwd(目錄路徑) 。<br>

* file.info(path) 可查詢子目錄/檔案大小、權限、修改與存取日期等。 <br>
basename(path) 列出path中的檔案名，dirname(path)則列出其上一層的目錄名稱。<br>

* dir.create() 是建立新的資料夾。file.copy, file.rename 功能如同其指令名稱易懂。<br>
刪除檔案用unlink(path)。


# ***讀入程式檔***

語法：source(程式路徑)

先產生程式碼
```{r }

writeLines(
c("N <- nrow(trees)", 
"with(trees, {
symbols(Height, Volume, circles = Girth/24, inches = FALSE,
        main = 'Trees Girth')", 
"Sys.sleep(5)",
"op <- palette(rainbow(N, end = 0.9))",
"symbols(Height, Volume, circles = Girth/16, inches = FALSE, bg = 1:N,
        fg = 'gray30', main = '')",
"palette(op)",
"})"),
con="source-demo.R")
```

看看剛剛的檔案內容
```{r }
file.show("source-demo.R")
```

執行檔案
```{r }
source("source-demo.R")
```

刪除檔案
```{r }
unlink("source-demo.R")
```


# ***讀入不同格式資料檔***

ID |SCORE       | AGE | GENDER
-----------|-----------|------------|---------
1 |50 |23 |F
2 |55 |22 |M
3 |40 |24 |M
4 |45 |26 |F
5 |36 |21 |M
6 |48 |25 |F

先開啟Excel輸入上表資料，存成example.xls與example.xlsx。<br> 
然後轉換成逗號分隔(examle.csv)，tab分隔(example.txt)的檔案格式。 <br>
另外刪除性別那一欄，另存成逗號分隔的"nogender.csv"。 
<br>

##scan

看一下內容
```{r }
file.show("nogender.csv")
```

用 scan 讀入資料
```{r }
#不含第一行文字
scan("nogender.csv", skip = 1, quiet = TRUE, sep=",")

#只讀檔案中一行資料
scan("nogender.csv", skip = 1, nlines = 1, sep=",")
```

打開剛才自己建立的xls檔案，用滑鼠選取數列複製到剪貼簿。<br>
以下示範讀取剪貼簿中的複製文字（預設是空白分隔，可由sep選項變更）
```{r }
scan(file="clipboard",what="",sep="\t")
```



##readLines

可讀入網路上文章
```{r warning=FALSE}
book=readLines("http://big5.quanben-xiaoshuo.com/n/shuichuan/1.txt",encoding="UTF-8")
View(book)
```

看一下剛剛自己建的資料
```{r }
file.show("example.csv")
```

逐行讀進文字
```{r }
readLines("example.csv")
```



##用Rstudio匯入資料


可參考 https://support.rstudio.com/hc/en-us/articles/218611977-Importing-Data-with-RStudio <br>

重點是把它操作對應的指令記下來，不要太過依賴圖形化使用者介面。


##以特定字元分隔之資料檔案(CSV,TXT等)

命令列指令是用 read.table, read.delim, read.csv 等，
可參考 https://blog.csdn.net/HHTNAN/article/details/54706885  <br>

這些其實都是純文字檔，讀檔時要特別注意是否有欄位名稱（變數名稱），以及分隔的符號是什麼？<br>

以上是對應用Rstudio的 File> Import Dataset > From Text(base) <br>
也可採用File> Import Dataset > From Text(readr)， 自行比較一下指令，稍有不同。


##EXCEL 檔案

Rstudio 可直接由功能表點選讀入，或用以下指令：
```{r warning=FALSE}
library(readxl)
A=read_xlsx("example.xlsx")
B=read_xls("example.xls")

```

```{r warning=FALSE}
library(ezpickr)
A=pick("example.xlsx")$Sheet1
B=pick("example.xls")

```

##SPSS 檔案

先下載 http://cw.routledge.com/textbooks/9780805861853/spss-data-sets/InagakiLong.sav <br>

Rstudio 可直接由功能表點選讀入，可在命令列查看對應的指令(haven::read_spss)。

##SAS 檔案

先下載 https://github.com/epam/parso/blob/master/src/test/resources/sas7bdat/mixed_data_two.sas7bdat <br>

Rstudio 可直接由功能表點選讀入，可在命令列查看對應的指令(haven::read_sas)。

##JSON 

這是一種網路上常見的檔案交換格式 <br>
可參考 https://blog.gtwang.org/r/jsonlite-json-format-parser-generator-tutorial/


## .mat檔
先下載
https://github.com/fsprojects/matprovider/raw/master/data/varTypes.mat <br>

```{r warning=FALSE}
library(R.matlab)
mlst<-readMat("varTypes.mat")
names(mlst)
```


## .Rdata 二進位檔
先下載
http://www.rdatamining.com/data/termDocMatrix.rdata?attredirects=0&d=1 <br>

可由命令列輸入指令讀取，Windows的RGUI可直接拖拉丟進R 的命令列，Rstudio則是從File > Open File... 

```{r }
load("termDocMatrix.Rdata")
```

##使用R套件中的資料
```{r }
data(iris)
data(iris,package="datasets")
data(biopsy,package="MASS")
```
第二行與第一行結果相同，是因為 dataset 是預設會搜尋的套件，但第三行不指定MASS會找不到。


# ***輸出資料***

## 給人看或給其他程式用

常用有 cat, sink, writeLines, write.table <br>
可參考 https://www.cnblogs.com/timeisbiggestboss/p/7766115.html

## .mat檔
一次可以不只存一個變數
```{r }
library(R.matlab)
aa <- matrix(1:27, ncol=3)
bb <- as.matrix(1:10)
cc <- array(1:18, dim=c(2,3,3))
writeMat("Robj.mat", A=aa, B=bb, C=cc)
```

## .Rdata 檔
一次可以不只存一個變數
```{r }
 Dataset <-matrix(1:10,5,2) 
 save(Dataset, file="testdata.Rdata")
 save(Dataset, termDocMatrix, file="testdata2.Rdata")
```

## 壓縮檔
產生一個壓縮檔
```{r }
bz <- bzfile("df.bz", "w")
write.csv(aa,file=bz,row.names =F)
close(bz)
```
讀入壓縮檔的作法只是write改成read
```{r }
bz <- bzfile("df.bz", "r")
read.csv(file=bz)
close(bz)
```


# ***覺得煩嗎？***
光讀寫個檔案都這麼麻煩，要怎麼說服使用者R是資料分析的利器？<br>
那就試試 rio 吧！如果它認識格式就直接轉換，或者根據你指定的 format轉換。<br> 

轉換的三大指令，import/export/convert：

http://finzi.psych.upenn.edu/R/library/rio/html/import.html <br>

http://finzi.psych.upenn.edu/R/library/rio/html/export.html <br>

http://finzi.psych.upenn.edu/R/library/rio/html/convert.html

簡單教學在 https://cran.r-project.org/web/packages/rio/vignettes/rio.html


# ***其他***
還有一些特殊的格式或處理較大資料的技巧，請自行參考
https://www.datacamp.com/community/tutorials/importing-data-r-part-two
