---
title: 資料型態
author: 葉永傑
date: jan 25, 2019
output: 
  html_document:
  
    toc: true

    toc_depth: 3

    toc_float:

      collapsed: false

      smooth_scroll: false

---

<style type="text/css">

body{ /* Normal 底色 */
      font-size: 16px;
      background:linear-gradient(to bottom, #f7f8f8 55%, #f3ffe6 100%);
  }
  
td {  /* Table 下排表格˙*/
  font-size: 15px;
  font-weight:200;
}
th {/* 上排表格*/
  font-size: 20px;
  background: DarkGray;
  color: #ffffff;
}
h1.title {/*標題*/
  font-size: 38px;
  color: DarkRed;
  font-weight:600;
}
h1 { /* Header 1 */
  font-size: 32px;
  color: DarkBlue;
}
h2 { /* Header 2 */
    font-size: 24px;
  color: DarkBlue;
}
h3 { /* Header 3 */
  font-size: 18px;
  font-family: "Times New Roman", Times, serif;
  color: DarkBlue;
}
code.r{ /* Code block-輸入*/
    font-size: 14px;
}
pre { /* Code block - determines code spacing between lines  輸出 */
    font-size: 16px;
    
}
note{/*註解*/
  font-size:15px;
  font-weight:450;
  color:#e62e00;
}
ex{/*舉例*/
  font-size:16px;
  font-weight:450;
  color:#3366ff;

}

#Box {
/*方格*/
border:2px grey solid;
padding:10px;
width:500px;
margin:15px 0px;
background:#ffffff
}
</style>



#資料結構
##向量中的型態

變數型態 | 別名    |  範例                  | 註解
---------|---------|------------------------|-----------------------
數值     |numeric  | 2.333                  | 雙精準浮點數16位
整數     |integer  | 9L                     |
邏輯值	 |logical  | TRUE、T、F             |	等價c(0,1)
文字     |character| "NSYSU"                | 中文會與編碼有關
因子     |factor   | factor(男,女)          | 
日期	   |Date	   |2019-01-25              |沒有小時
時間	   |POSIXct  |2019-01-23 19:08:06 CST |時區GMT + 8 = UTC + 8 = CST

$\large\text {在R中，資料的最小單位是向量}$



Numeric
```{r numeric}
class(2)
```

Integer
```{r integer}
class(2L)
```

Logical
```{r logical}
class(T)
class(2!=2)
```

Character

```{r character}
class("NSYSU")
```

Factor
```{r factor}
class(factor(c("男","女")))
```

Date
```{r Date}

class(as.Date("2009-1-29"))
```

POSIXct
```{r POSIXct}

class(as.POSIXct("2019-01-23 19:08:06 CST"))

```



## 運算子(operation)

一般運算子    | 語法    |邏輯運算子   |語法 |註解
---------     |-------- |-------------|---- |---
加            |+        | 相等        |==   |
減            |-        | 不等        |!=   |
乘            |*        | 大於        |>    |
除            |/        | 小於        |<    |
次方          |**  or ^ |大於等於     |>=   |
餘數          |%%       |小於等於     |<=   |
內積(矩陣相乘)|%*%      |包含         |%in% |需要兩個向量化元素
       ""     | ""      |交集         |&    |需要兩個邏輯元素 
       ""     |  ""     |聯集         |｜   |          


###**運算子舉例** 

Power

```{r power}

2**2
```


mod

```{r mod}

5%%2
```

內積(inner product)


```{r}

c(1,2,3)%*%c(2,3,4)
```


點積
```{r}

c(1,2,3)*c(2,3,4)
```

相等
```{r}

"NSYSU"=="1"
```
不等
```{r}
"NSYSU"!="1"
```

大於等於
```{r}

5>=3
```

包含

```{r}

5%in%c(1,2,3)
```

交集
```{r}

c(0,1,1)&c(1,0,0)
```

聯集
```{r}

c(0,1,1)|c(1,0,0)
```



## 表格型態轉換
$\large\text{轉換函數  as.xxxx()}\quad \large\text{EX} \quad\text {as.numeric}$ 


###轉換舉例

數值轉因子
```{r}

as.factor(2)
```

因子轉數值

錯
```{r}

as.numeric(factor(2))
```

對
```{r}
as.numeric(as.character(factor(2)))
```

數值轉邏輯 
<note>註備:資料需1,0</note>

```{r 數值轉邏輯}

as.numeric(as.character(factor(2)))
as.logical(c(0,0,1))
```

邏輯轉數值

```{r 邏輯轉數值}

as.numeric(c(T,F,T))
```

數值轉文字
```{r 數值轉文字}

as.character(c(0,1,2,3,4))
```


文字轉數值
```{r 文字轉數值}

as.numeric("1")
```


文字轉日期
```{r 文字轉日期}

as.Date("2019-1-1")
as.Date("01-01-1970", format = "%m-%d-%Y")
```

文字轉時間
```{r 文字轉時間}

as.POSIXct("2019-1-1")
as.POSIXct("2019-1-1 19:00")
as.POSIXct("1970-01-01 00:00:00", tz = "GMT")

```

數值轉因子


```{r}
cut(1:50,breaks = c(0,25,40,50))
```

###Date _format 常見參數

符號|	格式	      |範例
----|-------------|------
%d	|日	          |01
%a	|禮拜幾的縮寫	|Mon
%A	|禮拜幾	      |Monday
%m	|月	          |01
%b	|月名稱的縮寫	|Jan
%B	|月名稱	      | January
%y	|兩位數的年	  |70
%Y	|四位數的年	  |1970



##判斷向量型態 

  * 1.判斷型態函數 is.____()    <ex>EX is.logical<ex/>
  * 2.判斷日期型態函數 inherits(...,what="Date")  <note>判斷POSIXct用what=POSIXct</note>
  * 3.判斷NA $\Rightarrow$ is.NA
     
<note> Note:NA無法用其他運算子計算 </note> 
 <ex>EX: 1 * NA = NA </ex>

 - 判斷數值
```{r 判斷數值}


is.numeric(8.7)
```

 - 判斷文字
```{r 判斷文字}

is.character("TRUE")
is.character(TRUE)
```

 - 判斷日期
```{r 判斷日期}

inherits("1940-01-29",what="Date")
inherits(as.Date("1940-01-29"),what="Date")
```

 - 判斷NA
```{r 判斷NA}

is.na(NA)
is.na(1)
```


##向量
我們可以想像一個向量就是一條序列(sequense)

每一條向量元素都有對應到的index

**index**|  1  |  2  |  3  |  4  |....|  n
---------|-----|-----|-----|-----|----|----
**value**|$s_1$|$s_2$|$s_3$|$s_4$|....|$s_n$

我們可以使用c() 來定義一條向量
EX c(1,2,3,4,5,6)   
   
   c("n","s","y","s","u")
   
<note>Note:R與MATLAB都為一個向量化的軟體</note>

使用c() 來定義向量
```{r 向量舉例}

x <- c("red","yellow","blue")
```

刪除指定 index 的元素 element
```{r}
x[-2]
```


拿取指定 index 的元素 element
```{r}

x[1]
```


拿取多個 index的元素 element
```{r}

x[c(1,2)]
```


用邏輯型態的向量 拿取index的元素 element

note:必需有同樣長度
```{r}

x[c(0,1,0)]

```


###創造向量

 - 有序 序列
```{r 有序 序列}
seq(from = 1,to = 10,by = 2)
seq(1,10,2)
1:5
```


 - 重複(循環)序列
```{r 重複(循環)序列}

rep(1,10)
rep(seq(1,2),5)
rep(c("k","i"),5)

```


 - 組合兩個向量

```{r 組合兩個向量}

c(1:5,2:5)
```


###取代向量

 - normal
```{r normal}
x<-c("N","S","Y","S","U")
x[2:4]<-c("","T","")
x
```

 - distinst

```{r distinst }

y<-c("N","S","Y","S","U")
y[y=="S"]<-"k"
y
```



###向量內部型態

R把向量當作型態的最小單位，同一條向量裡面表格的型態需一致
```{r 向量內型態}
z1<-c(2L,5,"matlab","maple")
class(z1)
z2<-c(0,1,2,3)
class(z2)
```
 
###factor (因子)
因子的向量有兩種 有排序的跟沒排序的

 - 不排序
```{r 不排序}

factor(c("spring", "summer", "autumn", "winter"))

```

 - 用字母排序

```{r 用字母排序}

factor(c("spring", "summer", "autumn", "winter"),ordered = T)
```


 - 自訂排序
```{r 自訂排序}
factor(c("spring", "summer", "autumn", "winter"),
       ordered = T,
       levels = c("summer", "winter", "spring", "autumn")
       )
```

 - 將顯示與名稱不同

```{r 將顯示與名稱不同}
factor(c("spring", "summer", "autumn", "winter"),
       ordered = T,
       levels = c("summer", "winter", "spring", "autumn"),
       labels = c(1,2,3,4)
       )
```

##matrix (矩陣)& data.frame

n * m 矩陣 我們會取名n個row ，m個column ，所以我們會有兩個index
```{r MATRIX ex}
sys<-matrix(1:9,nrow = 3)
sys
```

第一個column 第二個row
```{r}
sys[1,2]
```

取第一個column
```{r}

sys[1,]
```

 - 矩陣轉置
```{r 矩陣轉置}

t(sys)
```

 - 取代矩陣元素
```{r 取代矩陣元素}
sys==1
sys[sys==1]<-2
sys
```

 - 取代矩陣向量
```{r 取代矩陣向量}

sys[1,]<-c(11,15,18)
sys
```

- 矩陣相乘
```{r 矩陣相乘}

sys%*%sys
```




我們也可以再把它變成我們想要的維度

*R會先把原先矩陣先變成一條向量再塑型，須留意順序*
```{r 再塑型}
dim(sys)
new.sys <- sys
dim(new.sys)<-c(1,9)
```


錯誤的: 無法factor 丟進MATRXI
```{r}

sys[,1]<-factor(sys[,1])
str(sys)
```


**data.frame** 是一個比**matrix** 更加彈性的資料型態，<br>
可以容納許多不一樣的結構在各個欄位之中，同時保留了一些 **matrix** 的性質


 - 點乘
```{r}
sys<-data.frame(sys)
sys*sys
```
 - 裝進factor
```{r}

sys[,1]<-factor(sys[,1])
str(sys[1,])
```

 - 保留轉置功能

```{r}

t(sys)
```

 - 取名


<note> note:不可重複名稱 </note>
```{r 取名}

names(sys)
names(sys)<-c("理","學","院")
rownames(sys)<-c("商","學","院")
sys
```


 - 拼裝data.frame

```{r}

new.sys<-data.frame(sys,new=c(1,2,3))
new.sys
```

 - 使用變數名稱 找出此變數
```{r}

new.sys$new
```


##array
多維度資料型態可以構建超過2維度的資料


<note> Note :在影片，圖(graph)...等方面也有對應的資料存取方式，較容易解省空間</note>
<br>

<ex> EX:igraph、tensorr....等</ex> 

```{r}
my_arr <- array(1:20, dim = c(2, 2, 5))
my_arr

```


一樣取出第一個維度的第一個index 和第二維度的第一個index的向量
```{r}
my_arr[1,1,]
```

##list
list 相比dataframe來說更像一個資料夾，可以不斷的包住任何物件，
但搜尋上會比較困難也比較難轉用
```{r}
title <- "Great NBA Teams"
teams <- c("Chicago Bulls", "Golden State Warriors")
wins <- c(72, 73)
losses <- c(10, 9)
winning_percentage <- wins / (wins + losses)
season <- c("1995-96", "2015-16")
wins_losses <- matrix(c(wins, losses), nrow = 2)
df <- data.frame(Teams = teams, Winning_Percentage = winning_percentage, Season = season)
great_nba_teams <- list(title, teams, wins_losses, df)
great_nba_teams
great_nba_teams[4]

```

 - 拆除完只要內容物

<note>Note: unlist 會攤開變成一串向量</note>
```{r }
great_nba_teams[[4]]
unlist(great_nba_teams[4])

```
list 可以不斷往內包
```{r}
list_bag<-list(great_nba_teams,c(0,1,2,3))
str(list_bag)
```

取出方式:
前面需先拆才能看拿下一層的物件
```{r}

list_bag[[1]][1]

```

## 時間數列(序列)變數     ts(time series)

時間上序列跟一般數列不同的是他對於排序上有較嚴格的要求，

且有需要對他有分明的區間(循環) EX:春夏秋冬

簡易語法 ts(x,start,end,frequency)

x:變數(序列)

start:開始時間

frequency:頻率(幾次循環)


```{r ts}
ts(1:50,1960,1972,4)
```

##formula

http://www.dataguru.cn/article-2431-1.html

https://www.datacamp.com/community/tutorials/r-formula-tutorial

##判斷資料屬性、型態、名稱

###語法整理


語法         |  用途         | 註解
-------------|---------------|-
 dim         | 查詢維度      | 多維度 EX:matrix list array
 length      | 查詢向量長度  | 一般向量型態 
 str         | 查詢資料內容  | 較全面
 names       |查詢行(col)名稱|
 rownames    |查詢列(row)名稱|
 class       | 查詢資料型態  |  只觀看型態
 attributes  | 查詢特定屬性  | 維度、 各維度名稱、標籤
 
 
 <hr>
 <pre>
 
  參考資料:[輕鬆學習R語言](https://yaojenkuo.gitbooks.io/learn-r-the-easy-way/content/)
           
 <pre>